臺灣臺北地方法院刑事判決　　　　　　 96年度訴字第388號
　　公　訴　人　臺灣臺北地方法院檢察署檢察官
　　被　　　告　甲○○
上列被告因違反毒品危害防制條例案件，經檢察官提起公訴（96
年度毒偵字第499號），被告於準備程序期日就被訴事實為有罪
之陳述，經本院告知簡式審判程序意旨，並聽取公訴人及被告意
見後，經本院合議庭裁定由受命法官獨任進行簡式審判程序，判
決如下：
    主  文
甲○○施用第一級毒品，累犯，處有期徒刑捌月。扣案第一級毒
品海洛因殘渣袋一小包（內含海洛因殘渣因量微無法析離秤重）
沒收銷燬；扣案注射針筒二支均沒收。
    事  實
一、甲○○前因違反毒品危害防制條例案件，經依臺灣士林地方
    法院裁定送觀察、勒戒後，認無繼續施用毒品之傾向，而於
    民國（下同）八十七年六月二十九日釋放出所，並經臺灣士
    林地方法院檢察署檢察官於同月三十日以八十七年度偵字第
    五四三七號處分不起訴確定而執行完畢。其於九十二年間，
    又因多次施用第一級毒品海洛因及第二級毒品安非他命，先
    後於同年一月、四月及五月十一日為警查獲，其先經臺灣士
    林地方法院檢察署檢察官聲請觀察、勒戒，經臺灣士林地方
    法院以九十二年度毒聲字第六二一號裁定令入觀察、勒戒，
    甫於九十二年十一月十五日執行完畢；又經臺灣士林地方法
    院檢察署檢察官起訴同時聲請強制戒治，臺灣士林地方法院
    以九十二年度訴字第六八八號判決應執行有期徒刑一年二月
    確定，執行後，因假釋交付保護管束，而於九十四年五月十
    九日因縮刑期滿執行完畢；其另經臺灣士林地方法院以九十
    二年度毒聲字第一○二一號裁定令入勒戒處所強制戒治確定
    ，並於九十二年十二月十六日執行強制戒治，而於九十三年
    一月九日因修法釋放（強制戒治未執畢）。詎其於前揭觀察
    、勒戒執行完畢五年內，仍不知悔改，又於九十六年二月一
    日，在臺北市中山區○○○路、長春路口，與友人汪允宏（
    經檢察官另案處理）共同出資向真實姓名、年籍不詳、綽號
    「小陳」之成年人購買第一級毒品海洛因一小包，復共同在
    某不詳西藥房購買針筒二支後，旋於同日下午二、三時許，
    與汪允宏在停放於臺北市中山區○○○路二段八九號對面高
    架橋下停車場內，甲○○所駕駛之營小客車（車號五Ｂ─四
    一九號）上，一起以將海洛因摻水置入注射針筒內再注射手
    臂之方式，施用第一級毒品海洛因一次。嗣經警於同日下午
    三時許在同處查獲，並當場扣得海洛因殘渣袋一小包（所含
    海洛因殘渣，因量微無法析離秤重）及注射針筒二支。
二、案經臺北市政府警察局中山分局報告臺灣臺北地方法院檢察
    署檢察官偵查起訴。
    理  由
一、本件係經被告甲○○於準備程序期日為有罪之陳述，而經本
    院合議庭裁定由受命法官獨任以簡式審判程序加以審理，則
    依據刑事訴訟法第二百七十三條之二、同法第一百五十九條
    第二項之規定，不適用傳聞法則有關限制證據能力之相關規
    定，合先敘明。
二、上揭事實，業據被告甲○○於本院審理時自白不諱，並當庭
    為認罪之表示（見本院卷九十六年四月十二日準備程序筆錄
    及同日審判筆錄）。而被告經警採集之尿液檢體經送臺灣檢
    驗科技股份有限公司鑑定結果確呈嗎啡陽性反應，此有該公
    司於九十六年二月七日濫用藥物檢驗報告、尿液檢體委驗單
    、尿液採樣書（尿液編號：○一六○八六）各一紙在卷可證
    。且扣案使用過之殘渣袋一小包，經臺北市政府警察局中山
    分局長春所以聯勤二○四廠製造之煙毒品檢驗Ａ包試劑初步
    檢驗結果，確實呈嗎啡、海洛因反應，惟其內殘留之海洛因
    量微無法單獨秤重，此有毒品初步鑑驗報告單、扣押物品目
    錄表各一紙存卷可按，此外，復有扣案注射針筒二支、自願
    受搜索同意書、搜索扣押筆錄各一份、採證照片六幀及臺灣
    高等法院被告前案紀錄表一紙在卷可稽，足認被告自白與事
    實相符，而得採信。綜上所述，本案事證已臻明確，被告於
    觀察、勒戒執行完畢釋放後五年內，再犯本案施用第一級毒
    品之犯行，堪予認定，自應依法論科。
三、按海洛因係毒品危害防制條例第二條第二項第一款所規定之
    第一級毒品，不得非法持有、使用。核被告甲○○所為，係
    違反毒品危害防制條例第十條第一項之施用第一級毒品罪，
    其持有第一級毒品海洛因之低度行為，已為其施用第一級毒
    品海洛因之高度行為所吸收，而不另論罪。又被告甲○○因
    違反毒品危害防制條例案件，經臺灣士林地方法院以九十二
    年度訴字第六八八號判決應執行有期徒刑一年二月確定，甫
    於九十四年五月十九日因縮刑期滿而執行完畢，其受有期徒
    刑執行完畢後，五年以內故意再犯本件有期徒刑以上之罪，
    為累犯，應依刑法第四十七條第一項規定加重其刑。爰審酌
    被告甲○○已有違反毒品危害防制條例案等前科及觀察、勒
    戒、強制戒治（未執畢，因修法釋放）之紀錄，素行非佳，
    此有臺灣高等法院被告前案紀錄表一份存卷可查，且其因施
    用毒品犯行，迭經觀察、勒戒、強制戒治之治療程序，竟仍
    不思悔改，徹底袪除施用毒品之惡習，猶再次施用，可知其
    顯深陷毒癮難以自拔，其意志力甚為薄弱，未能善體國家設
    置觀察、勒戒機構，協助毒品施用者戒除毒癮之美意，惟念
    及其施用毒品之犯行，在本質上乃屬戕害自己身心健康之行
    為，被告尚未有嚴重破壞社會秩序或侵害他人權益之情形，
    且被告坦承犯行不諱，深具悔意，犯罪後態度甚佳等一切情
    狀，量處如主文所示之刑，以示懲戒。至於檢察官蒞庭時雖
    以被告業因違反毒品危害防制條例案件，業經法院判決有期
    徒刑一年二月確定並執行在案（下稱前案），此次因他人引
    誘輕易再犯為由，故請求酌予提高刑度等語，惟本院考量被
    告對此次犯行後悔不已，且對於監控二年間均未觸碰毒品，
    此次卻再度施用，自知僥倖心態不可取等語（見本院卷九十
    六年四月十二日審判筆錄）及前案係連續施用第一、二級毒
    品犯行，與本案被告施用毒品次數一次等情節顯有不同，認
    仍以上開刑度為相當，附此說明。
四、末以，扣案白色結晶體殘渣袋一小包，內殘留第一級毒品海
    洛因，惟因量微無法單獨秤重，而與殘渣袋附合無法析離，
    均屬毒品之一部分，為違禁物，既有毒品初步鑑驗報告單一
    紙可按，應依毒品危害防制條例第十八條第一項前段規定諭
    知沒收銷燬。至扣案注射針筒二支，為被告所有，供其施用
    毒品犯罪所用之物，業經被告供述在卷，爰依刑法第三十八
    條第一項第二款規定沒收。
五、爰依刑事訴訟法第二百九十九條第一項前段、第二百七十三
    條之一第一項，毒品危害防制條例第十條第一項、第十八條
    第一項前段，刑法第十一條前段、第四十七條第一項、第三
    十八條第一項第二款，判決如主文。
本案經檢察官董怡臻到庭執行職務。
中　　華　　民　　國　　96　　年　 　4　　月　　26　  日
                      刑事第十六庭 法　官   徐千惠
上正本證明與原本無異。
如不服本判決，應於判決送達後10日內向本院提出上訴狀 (應抄
附繕本)。
                                   書記官   李典育
中　　華　　民　　國　　96　　年　　4 　　月　　27　　日
附錄：本案論罪科刑法條
毒品危害防制條例第十條第一項：
施用第一級毒品者，處六月以上五年以下有期徒刑。
